臺灣嘉義地方法院民事裁定
110年度朴簡字第234號
異  議  人
即  原  告  蔡嚴安  
            蔡有銘  
            蔡慶壽  

            蔡長霖    住○○市○○區○○○路○段000號00         
                 樓

            蔡秉榮（原名蔡振榮）

            蔡正河  

            蔡明展  
            蔡秀雲  
共同代理人  蔡永取  
相  對  人
即  被  告  陳苡甄（原名陳淑卿）

            陳子仁  
            陳林金蜜
            馬文慶  
            朱明地  
            吳政德  
上列異議人因請求拆除地上物事件，對於中華民國111年6月21日
本院110年度朴簡字第234號判決提起異議，本院裁定如下：
    主  文
異議駁回。
    理  由
一、異議意旨略以：異議人即原告蔡嚴安、蔡有銘、蔡慶壽、蔡
    長霖、蔡秉榮、蔡正河、蔡明展、蔡秀雲（下稱異議人等8
    人）主張坐落嘉義縣○○市○○段0000地號土地（下稱系爭土地
    ）為異議人等8人共有，系爭土地遭相對人即被告陳苡甄、
    陳子仁、陳林金蜜、馬文慶、朱明地、吳政德（下稱相對人
    等6人）所有坐落同段1362之1至1362之6地號土地（下稱136
    2之1地號等6筆土地）上房屋無權占用，異議人訴請貴院發
    文請嘉義縣水上地政事務所人員依舊地圖線實測更正處置。
    另貴院未依民法第767條、民事訴訟法第249條第1項、第277
    條、第280條第1項前段、第284條、第342條第1項、第387條
    、第400條第1項、第401條第1項規定，有違法令之違法事由
    ，合於同法第240條第2項規定，對於書記官之處分得於送達
    後或受通知10日內提出異議，由其所屬法院裁定請求拆除地
    上物，爰提出異議，並聲明：（一）原判決未依民國81年4
    月21日地政處仲裁書所示判准舊地圖，請水上地政人員實測
    為准，更正舊判決駁回請求貴院廢棄原判決，請貴院函請實
    測。（二）被告應分別將坐落系爭土地上之地上物拆除交還
    原告。（三）原告願供擔保請准予宣告假執行。（四）訴訟
    費用由相對人等6人負擔。
三、按法院書記官所為之處分，應依送達或其他方法通知關係人
    ；對於法院書記官之處分，得於送達後或受通知後10日內提
    出異議，由其所屬法院裁定，民事訴訟法第240條定有明文
    。又上開法條所指法院，係指該為處分之書記官所屬行使民
    事審判權之機關而言。倘行使民事審判權係由法官1人獨任
    行之，該法官即為書記官所屬之法院；如係由法官3人或5人
    合議行使民事審判權者，該合議庭即為書記官所屬之法院（
    最高法院80年度台抗字第485號裁定意旨參照）。經查，本
    件異議人雖引用民事訴訟法第240條第2項提出異議，然並未
    具體指明係針對書記官之何處分異議，且本院依職權查閱本
    院110年度朴簡字第234號民事卷宗內，書記官亦未曾做成處
    分並送達異議人，故異議人之異議，顯非有據，應予駁回。
四、異議人等8人雖具狀對本院110年度朴簡字第234號民事判決
    聲明異議，然觀其異議狀之內容及聲明，真意應係對於該判
    決不服，而對判決不服應提起上訴救濟之，而非聲明異議，
    併此指明。
五、爰裁定如主文。
中　　華　　民　　國　　111 　年　　7 　　月　　18　　日
                  臺灣嘉義地方法院嘉義簡易庭
                                  法　官　陳寶貴
以上正本係照原本作成。
如對本裁定抗告須於裁定送達後10日內向本院提出抗告狀。
中　　華　　民　　國　　111 　年　　7 　　月　　19　　日
                                  書記官  江靜盈